臺灣高雄地方法院刑事判決　　　　　　　94年度訴緝字第63號
　　公　訴　人　臺灣高雄地方法院檢察署檢察官
　　被　　　告　甲○○
上列被告因偽造文書等案件，經檢察官提起公訴（87年度偵字第
13376 號、87年度偵字第17701 號），嗣因被告就被訴事實為有
罪之陳述，本院並聽取當事人之意見後，改依簡式審判程序進行
，判決如下：
    主  文
甲○○連續行使偽造私文書，足以生損害於他人，累犯，處有期
徒刑壹年貳月。
如附表所示交易簽帳單中之銀行收執聯上「丙○慎」署名柒枚及
「丁○○」署名玖枚，均沒收。
    事  實
一、甲○○前於民國84年間，因侵占案件，經判處有期徒刑7 月
    確定，於86年9 月22日執行完畢出監，仍不知悔改，復基於
    意圖為自己不法之所有之竊盜犯意，於87年5 月20日下午7
    時10分，在高雄市○○路160 號大帑殿KTV內，竊取丙○慎
    所有之黑色皮包1只，內有
    、萬泰、大眾、台新銀行之信用卡、郵局金融卡等物，得手
    後，並基於行使偽造私文書及意圖為自己不法所有之概括犯
    意，持前揭竊得之萬泰商業銀行卡號：0000000000000000信
    用卡及大眾商業銀行卡號：0000000000000000之信用卡，於
    附表一所示之時間，假冒被害人丙○慎名義，前往附表一所
    示之商店消費購物，並交付上揭信用卡予各該店員用以刷卡
    消費而行使，因而致各該店員陷於錯誤，交付各該消費之物
    品予甲○○，甲○○並在附表一所示之信用卡簽帳單上，以
    複寫方式，偽造如附表所示之署名（均一式二聯，一聯交甲
    ○○收執，已滅失，另一聯交各該特約商店收執），表示已
    收受特約商店交付之交易財物，並將各該簽帳單其中一聯交
    予店員而行使，足生損害於真正持卡人丙○慎、特約商店及
    發卡銀行之權益及信用卡管理之正確性。
二、甲○○復承前基於意圖為自己不法之所有之竊盜犯意，於同
    年6 月12日下午4 時40分，在高雄市○○○路225 號2 樓順
    泉溫暖內，竊取丁○○置於儲物櫃內之皮包1 只，內有現金
    6,000 元，
    華南銀行提款卡等物，得手後，並承前基於行使偽造私文書
    及意圖為自己不法所有之概括犯意，持前揭竊得之美商花旗
    銀行卡號：0000000000000000、台新商業銀行卡號：000
    0000000000000 及美國銀行卡號：0000000000000000之信用
    卡，於附表二所示之時間，假冒被害人丁○○名義，前往附
    表二所示之商店消費購物，並交付上揭信用卡予各該店員用
    以刷卡消費而行使，因而致各該店員陷於錯誤，交付各該消
    費之物品予甲○○，甲○○並在附表二所示之信用卡簽帳單
    上，以複寫方式，偽造如附表所示之署名（均一式二聯，一
    聯交甲○○收執，已滅失，另一聯交各該特約商店收執），
    表示已收受特約商店交付之交易財物，並將各該簽帳單其中
    一聯交予店員而行使，足生損害於真正持卡人丁○○、特約
    商店及發卡銀行之權益及信用卡管理之正確性。
三、案經高雄市政府警察局苓雅、新興分局報請臺灣高雄地方法
    院檢察署檢察官偵查起訴。
    理  由
壹、程序方面：
一、本件被告甲○○所犯係死刑、無期徒刑、最輕本刑為三年以
    上有期徒刑以外之罪，其於準備程序中就被訴事實為有罪之
    陳述，經本院告知簡式審判程序之旨，並聽取公訴人及被告
    之意見後，合議庭裁定由受命法官獨任進行簡式審判程序，
    合先敘明。
貳、實體方面：
一、右揭事實，業據被告於本院審理中坦承明確，核與被害人丙
    ○慎、丁○○於警詢、偵查及本院審理中證述情節均相一致
    ，並有萬泰商業銀行信用卡中心91消卡字第099 號函及函覆
    之消費明細表、簽帳單影本4 紙、大眾商業銀行信用卡部91
    年卡發字第393 號及9 1 年卡發字第442 號函、信用卡帳單
    、美商花旗銀行股份有限公司台北分行91消管字第2898號、
    91消管字第3519號函、交易明細、台灣美國運通國際股份有
    限公司函、台新國際商業銀行台新信卡字第910265號及台新
    信用卡字第910290號函、台新銀行信用卡帳單、交易明細、
    美國銀行台北分行函美銀營字第280 號函、交易明細、財團
    法人聯合信用卡處理中心91聯卡會計字第574 、615 、652
    號函、中國信託商業銀行股份有限公司（91年10月29日、91
    年12月26日）刑事陳報狀、聯邦商業銀行信用卡中心函、香
    港上海豐銀行台北分行函在卷可稽，被告前揭自白，核與
    事實相符，其上開犯行，洵堪認定。
二、按持卡人在信用卡消費簽帳單上簽名後交還特約商店，依該
    信用卡交易習慣，係表示持卡人確認簽帳單上記載之交易標
    的及金額並表示負責，及向發卡銀行請求撥付消費款項予特
    約商店之意，是該簽帳單含有收據及請款單之性質，核屬刑
    法第二百十條之私文書。是被告竊取丙○慎、丁○○信用卡
    等財物之行為，係犯刑法第三百二十條第一項之竊盜罪；另
    被告持丙○慎、丁○○之信用卡，提示予商家，使商家以為
    真正持卡人係被告，而允其消費交付財物，被告並偽造丙○
    慎、丁○○之署名於簽帳單上之行為，係犯刑法第二百十六
    條、第二百十條行使偽造私文書罪、第三百三十九條第一項
    之詐欺取財罪。又被告於各該簽帳單上偽造丙○慎、丁○○
    署押之行為，為偽造簽帳單之部分行為，而其偽造後復持以
    行使，偽造之低度行為，為行使之高度行為吸收，均不另論
    罪。被告於每次刷卡消費時，以複寫方式，同時偽造持卡人
    存根聯及特約商店存根聯二張，係單一行為。被告前後多次
    竊盜、行使偽造私文書、詐欺取財之行為，均時間緊接，觸
    犯構成要件相同之罪，均係基於概括犯意為之，均為連續犯
    ，應依刑法第五十六條之規定，均論以一罪。又其所犯竊盜
    罪、行使偽造私文書罪與詐欺取財罪間，均有方法、目的之
    牽連犯關係，應從一重之行使偽造私文書罪處斷。又公訴人
    雖未對被告前開事實附表二之（一）、（二）、（五）至（
    九）之行使偽造私文書罪與詐欺取財罪犯行起訴，惟此部分
    與前開論罪科刑部分有連續犯之裁判上一罪關係，復經公訴
    檢察官當庭擴張犯罪事實，依審判不可分原則，本院自應併
    予審理，附此敘明。另檢察官起訴之犯罪事實就被告竊取被
    害人丁○○皮包1 只部分，雖論及內有包括現金6,000 元，
    、花旗銀行信用卡及華南銀行提款卡等物，惟被告堅詞否認
    該皮包內有女用手錶1 只及行動電話1 支，參以被告既已坦
    認竊盜犯行，應無必要僅堅決否認竊取部分財物，且此部分
    犯行僅有被害人指訴，並無其他證據足資佐證，是就被告竊
    取被害人丁○○皮包1 只部分，本院自應僅認定內有包括現
    金6,000 元，
    及華南銀行提款卡等物，而不包括起訴事實所述之其他部分
    財物，惟此係犯罪事實之減縮，併予敘明之。
三、再被告曾因侵占案件，經判處有期徒刑7 月確定，於86年9
    月22日執行完畢出監，有台灣高雄地方法院檢察署刑案資料
    查註紀錄表及台灣高等法院被告全國前案紀錄表可按，其於
    有期徒刑執行完畢後，5 年以內再犯有期徒刑以上之罪，為
    累犯，應依刑法第四十七條規定加重其刑，並遞加重之。爰
    審酌被告適值青壯之年，不思以正當方式獲取財物，竟連續
    竊取他人財物，並多次冒用被害人名義，持被害人之信用卡
    消費，擾亂金融秩序，並損害他人財產法益甚鉅，且迄今仍
    未賠償被害人之損失，盜刷金額高達162751元，惟念其犯後
    坦承犯行等一切情狀，量處如主文所示之刑。
四、至如附表一、二所示交易之簽帳單一式二聯，其中有關顧客
    存根聯16紙，係被告犯罪所得之物，惟均未扣案，考量本件
    行為時間係於87年6 月間，距今已近7 年，且被告既係冒名
    刷卡，並無付款之意思，自無保存顧客存根聯之必要，衡情
    應已丟棄，是上開16紙顧客存根聯及其上偽造「丙○慎」署
    名7 枚與「丁○○」」署名9 枚，應認已滅失不存在，為免
    執行之困難，爰不予宣告沒收；另如附表一、二所示交易簽
    帳單之銀行收執聯部分16紙，業經被告提出交與上開特約商
    店，已非其所有，自毋庸宣告沒收，惟其上偽造「丙○慎」
    署名7 枚與「丁○○」」署名9 枚，係被告偽造之署名，均
    應依刑法第二百十九條規定宣告沒收。
據上論斷，應依刑事訴訟法第二百七十三條之一第一項、第二百
八十四條之一、第二百九十九條第一項前段，刑法第五十六條、
第二百十六條、第二百十條、第三百二十條第一項、第三百三十
九條第一項、第五十五條、第四十七條、第七十條、第二百十九
條，罰金罰鍰提高標準條例第一條前段，判決如主文。
本案經檢察官乙○○到庭執行職務。
中　　華　　民　　國　　94　　年　　4　　月　　29   　日
                     刑事第八庭   法　官　林意芳
以上正本證明與原本無異。
如不服本判決，應於收受送達後10日內向本院提出上訴書狀。
中　　華　　民　　國　　94　　年　　4　　月　　29   　日
　　　　　　　　　　　　　　　　　書記官  曾秀鳳
附錄本判決論罪科刑法條全文：
中華民國刑法第二百一十條
偽造、變造私文書，足以生損害於公眾或他人者，處五年以下有
期徒刑。
中華民國刑法第二百一十六條
行使第二百十條至第二百十五條之文書者，依偽造、變造文書或
登載不實事項或使登載不實事項之規定處斷。
中華民國刑法第三百二十條
意圖為自己或第三人不法之所有，而竊取他人之動產者，為竊盜
罪，處五年以下有期徒刑、拘役或五百元以下罰金。
意圖為自己或第三人不法之利益，而竊佔他人之不動產者，依前
項之規定處斷。前二項之未遂犯罰之。
中華民國刑法第三百三十九條
意圖為自己或第三人不法之所有，以詐術使人將本人或第三人之
物交付者，處五年以下有期徒刑、
拘役或科或併科一千元以下罰金。
以前項方法得財產上不法之利益或使第三人得之者，亦同。
前二項之未遂犯罰之。
  附表一：
┌──┬─────┬───┬───────┬─────┬────┬────┐
│編號│  時  間  │被害人│  信  用  卡  │商店名稱  │消費金額│偽造署押│
├──┼─────┼───┼───────┼─────┼────┼────┤
│一  │85.05.20  │丙○慎│萬泰商業銀行  │冠曜銀樓  │  15,186│丙○慎  │
│    │          │      │卡號：00000000│          │        │        │
│    │          │      │      00000000│          │        │        │
├──┼─────┼───┼───────┼─────┼────┼────┤
│二  │85.05.20  │丙○慎│萬泰商業銀行  │偉禎銀樓  │   5,000│丙○慎  │
│    │          │      │卡號：00000000│          │        │        │
│    │          │      │      00000000│          │        │        │
├──┼─────┼───┼───────┼─────┼────┼────┤
│三  │85.05.20  │丙○慎│萬泰商業銀行  │偉禎銀樓  │   1,490│丙○慎  │
│    │          │      │卡號：00000000│          │        │        │
│    │          │      │      00000000│          │        │        │
├──┼─────┼───┼───────┼─────┼────┼────┤
│四  │87.05.20  │丙○慎│大眾商業銀行  │偉禎珠寶銀│  10,000│丙○慎  │
│    │          │      │卡號：00000000│樓        │        │        │
│    │          │      │      00000000│          │        │        │
├──┼─────┼───┼───────┼─────┼────┼────┤
│五  │87.05.20  │丙○慎│大眾商業銀行  │偉禎珠寶銀│  15,000│丙○慎  │
│    │          │      │卡號：00000000│樓        │        │        │
│    │          │      │      00000000│          │        │        │
├──┼─────┼───┼───────┼─────┼────┼────┤
│六  │87.05.20  │丙○慎│大眾商業銀行  │冠曜珠寶銀│   1,650│丙○慎  │
│    │          │      │卡號：00000000│樓        │        │        │
│    │          │      │      00000000│          │        │        │
├──┼─────┼───┼───────┼─────┼────┼────┤
│七  │87.05.20  │丙○慎│大眾商業銀行  │菲凡美容坊│   4,700│丙○慎  │
│    │          │      │卡號：00000000│          │        │        │
│    │          │      │      00000000│          │        │        │
└──┴─────┴───┴───────┴─────┴────┴────┘
  附表二：
┌──┬─────┬───┬───────┬─────┬────┬────┐
│編號│  時  間  │被害人│  信  用  卡  │ 商店名稱 │消費金額│偽造署押│
├──┼─────┼───┼───────┼─────┼────┼────┤
│一  │87.06.12  │丁○○│美商花旗銀行  │新光三越百│  22,493│丁○○  │
│    │          │      │卡號：00000000│貨股份有限│        │        │
│    │          │      │      00000000│公司      │        │        │
├──┼─────┼───┼───────┼─────┼────┼────┤
│二  │87.06.12  │丁○○│台新商業銀行  │新光三越百│   7,354│丁○○  │
│    │          │      │卡號：00000000│貨股份有限│        │        │
│    │          │      │      00000000│公司      │        │        │
├──┼─────┼───┼───────┼─────┼────┼────┤
│三  │87.06.12  │丁○○│台新商業銀行  │大立伊勢丹│  18,720│丁○○  │
│    │          │      │卡號：00000000│百貨股份有│        │        │
│    │          │      │      00000000│限公司    │        │        │
├──┼─────┼───┼───────┼─────┼────┼────┤
│四  │87.06.12  │丁○○│台新商業銀行  │大立伊勢丹│   9,540│丁○○  │
│    │          │      │卡號：00000000│百貨股份有│        │        │
│    │          │      │      00000000│限公司    │        │        │
├──┼─────┼───┼───────┼─────┼────┼────┤
│五  │87.06.12  │丁○○│台新商業銀行  │李璇眼鏡行│   2,800│丁○○  │
│    │          │      │卡號：00000000│          │        │        │
│    │          │      │      00000000│          │        │        │
├──┼─────┼───┼───────┼─────┼────┼────┤
│六  │87.06.12  │丁○○│美國銀行      │新光三越百│   4,835│丁○○  │
│    │          │      │卡號：00000000│貨股份有限│        │        │
│    │          │      │      00000000│公司      │        │        │
├──┼─────┼───┼───────┼─────┼────┼────┤
│七  │87.06.12  │丁○○│美國銀行      │新光三越百│  11,800│丁○○  │
│    │          │      │卡號：00000000│貨股份有限│        │        │
│    │          │      │      00000000│公司      │        │        │
├──┼─────┼───┼───────┼─────┼────┼────┤
│八  │87.06.12  │丁○○│美國銀行      │新光三越百│  20,573│丁○○  │
│    │          │      │卡號：00000000│貨股份有限│        │        │
│    │          │      │      00000000│公司      │        │        │
├──┼─────┼───┼───────┼─────┼────┼────┤
│九  │87.06.12  │丁○○│美國銀行      │信亞通信企│  13,260│丁○○  │
│    │          │      │卡號：00000000│業有限公司│        │        │
│    │          │      │      00000000│          │        │        │
└──┴─────┴───┴───────┴─────┴────┴────┘
